zh-CN: 床下功能: 书桌; 抽屉; 无; 搁架; 储物柜; 子母床; 其他
sk-SK: Prvky úložných systémov pod posteľ: Písací stôl; Zásuvky; Žiadne; Police; Úložná skrinka; Vysúvacia posteľ; Iné
tr: Yatak altı özellikleri: Çalışma masası; Çekmeceler; Yok; Raflar; Depolama dolabı; Yavru yatak; Diğer
nb: Funksjoner for underseng: Skrivebord; Skuffer; Ingen; Hyller; Oppbevaringsskap; Uttrekkseng; Annet
en: Under-bed features: Desk; Drawers; None; Shelves; Storage cupboard; Trundle bed; Other
vi: Đặc điểm của đồ dùng dưới gầm giường: Bàn làm việc; Ngăn kéo; Không có; Kệ; Tủ chứa đồ; Giường kéo; Khác
hr-HR: Značajke ispod kreveta: Radni stol; Ladice; Nema; Police; Ormarić za pohranu; Krevet na izvlačenje; Ostalo
th: คุณสมบัติใต้เตียง: โต๊ะทำงาน; ลิ้นชัก; ไม่มี; ชั้นวาง; ตู้เก็บของ; เตียงเลื่อน; อื่นๆ
ja: ベッド下機能: デスク; 引き出し; なし; 棚; 収納棚; トランドルベッド; その他
da: Funktioner under sengen: Skrivebord; Skuffer; Ingen; Hylder; Opbevaringsskab; Udtræksseng; Andet
nl: Functies onder bed: Bureau; Lades; Geen; Schappen; Opbergkast; Onderschuifbed; Anders
zh-TW: 床底功能: 書桌; 抽屜; 無; 層架; 收納櫃; 子母床; 其他
ro-RO: Caracteristici ale spațiului de sub pat: Birou; Sertare; Fără; Rafturi; Dulap de depozitare; Pat inferior rulant; Altele
de: Merkmale des Bettkastens: Schreibtisch; Schubladen; Keine; Regale; Schrank; Rollbett; Andere
sv: Egenskaper för sängens underdel: Skrivbord; Lådor; Inga; Hyllor; Förvaringsskåp; Utdragssäng; Övrigt
fr: Caractéristiques du rangement sous le lit: Bureau; Tiroirs; Aucune; Étagères; Armoire de rangement; Lit gigogne; Autre
ko: 침대 하부 기능: 책상; 서랍; 없음; 선반; 수납장; 트런들 침대; 기타
pt-PT: Características do espaço sob a cama: Secretária; Gavetas; Nenhum; Prateleiras; Armário de arrumação; Cama com gavetão; Outro
ru: Функциональность подкроватного пространства: Письменный стол; Выдвижные ящики; Нет; Полки; Шкаф для хранения; Выдвижная кровать; Другое
pl: Cechy przestrzeni pod łóżkiem: Biurko; Szuflady; Brak; Półki; Szafka; Łóżko wysuwane; Inne
it: Funzionalità sotto il letto: Scrivania; Cassetti; Nessuna; Ripiani; Armadietto; Letto estraibile; Altro
bg-BG: Характеристики на пространството под леглото: Бюро; Чекмеджета; Няма; Рафтове; Шкаф за съхранение; Издърпващо се легло; Други
el: Χαρακτηριστικά κάτω μέρους κρεβατιού: Γραφείο; Συρτάρια; Κανένα; Ράφια; Ντουλάπι αποθήκευσης; Πτυσσόμενο κρεβάτι; Άλλο
fi: Sängynaluksen ominaisuudet: Työpöytä; Laatikot; Ei mitään; Hyllyt; Säilytyskaappi; Vetosänky; Muu
cs: Vlastnosti prostoru pod postelí: Psací stůl; Zásuvky; Žádné; Police; Úložná skříň; Výsuvné lůžko; Ostatní
es: Características del espacio bajo la cama: Escritorio; Cajones; Ninguno; Estantes; Armario de almacenamiento; Cama nido; Otro
pt-BR: Características dos pijamas: Escrivaninha; Gavetas; Nenhum; Prateleiras; Armário; Bicama; Outro
lt-LT: Papildomos lovos ypatybės: Rašomasis stalas; Stalčiai; Nėra; Lentynos; Spintelė daiktams; Ištraukiama lova; Kita
hu: Ágy alatti funkciók: Íróasztal; Fiókok; Nincs; Polcok; Tárolószekrény; Kihúzható pótágy; Egyéb
sl-SI: Lastnosti predela pod posteljo: Pisalna miza; Predali; Brez; Police; Omara za shranjevanje; Izvlečna postelja; Drugo